---
output:
  html_document:
    self_contained: false
    css: "style.css"
    theme:
      version: 5
params:
  firebase_id: "3Ixp6IRrHOBj7dZyyKhy"
---

```{r setup, include=FALSE}
knitr::opts_chunk$set(echo = FALSE, message = FALSE, warning = FALSE)

box::use(
  dplyr[bind_rows, matches, mutate, rename_with],
  glue[glue],
  jsonlite[fromJSON],
  kableExtra[collapse_rows, column_spec, kable_material, kable_styling, kbl, row_spec],
  scales[comma, percent],
  tidyr[replace_na],
  lubridate[ymd_hms],
)

```

```{r firebase_logic}
get_firestore_document <- function(project_id, collection_name, document_id) {
  url <- paste0(
    "https://firestore.googleapis.com/v1/projects/",
    project_id, "/databases/(default)/documents/",
    collection_name, "/", document_id
  )
  
  response <- httr::GET(url)
  
  if (httr::status_code(response) != 200) {
    stop("Failed to retrieve the document: ", httr::content(response, "text", encoding = "UTF-8"))
  }
  
  content <- httr::content(response, as = "text", encoding = "UTF-8")
  json_data <- jsonlite::fromJSON(content, flatten = TRUE)
  
  return(json_data)
}

parse_firestore_data <- function(plan_data) {
  plan_data |>
    purrr::imap(
      \(content, name) {
        type <- names(content)
  
        if (type == "integerValue" || type == "doubleValue") return(as.numeric(unlist(content)))
        if (type == "stringValue") return(as.character(unlist(content)))
        if (type == "timestampValue") return(ymd_hms(unlist(content)))
        if (type == "arrayValue") {
          data <- dplyr::as_tibble(content$arrayValue$values) 
          if (name == "payments") {
            data <- setNames(data, c("id", "date", "cuota", "extra"))
          }
          return(data)
        }
        
        return(content)
      }
    )
}
```

```{r get_data}
raw_plan_data <- get_firestore_document(
  project_id = Sys.getenv("FIREBASE_PROJECT_ID"),
  collection_name = "paymentPlans",
  document_id = params$firebase_id
)

plan_data <- parse_firestore_data(raw_plan_data$fields)

precio <- plan_data$price

# nolint start
reservation_signature <- plan_data$reservation + plan_data$signature
reservation_signature_percent <- percent(plan_data$reservationSignatuerPercent / 100, 0.1)
during_construction_percent <- percent(plan_data$duringConstructionPercent / 100, 0.1)
at_delivery_percent <- percent(plan_data$atDeliveryPercent / 100, 0.1)
# nolint end

ordinary_payment <- plan_data$payments$cuota[1] |> as.numeric()

payments <- plan_data$payments |>
  dplyr::mutate(
    date = ymd_hms(date) |> as.Date(),
    cuota = as.numeric(cuota),
    extra = as.numeric(extra)
  )
```

<!--------------------    Costumer information     -------------------->

:::{#header .d-flex .justify-content-between}
:::{#header-left}
<spam class="fs-4 fw-semibold">Proyecto  `r plan_data$project`, unidad `r plan_data$unit` </spam>

<spam class="fs-5"> `r plan_data$client` </spam>


:::

:::{#header-right .text-end}
<spam class="text-end small">Fecha: `r Sys.Date()`</spam> <br>
:::
:::

<!-------------------- Banner con iconos ------------------------->

:::{.general-summary .border .d-flex .p-3    .rounded-1 .mb-2}

::: {.summary-section .d-flex .flex-grow-1 .gap-1}
<div class="border rounded-1 px-3 d-flex align-items-center">`r shiny::icon("handshake", class = "fa-solid")`</div>
::: {.summary-details}
<span class="cf-title">Precio de cierre</span><br>
`r plan_data$currency` `r comma(plan_data$price, 0.1)`
:::
:::

::: {.summary-section .d-flex .flex-grow-1 .gap-1}
<div class="border rounded-1 px-3 d-flex align-items-center">`r shiny::icon("pen-nib", class = "fa-light")`</div>
::: {.summary-details}
<span class="cf-title">Reserva y firma</span><br>
`r plan_data$moneda` `r comma(reservation_signature, 0.1)` <span class="small"> (`r reservation_signature_percent`)</span>
:::
:::

::: {.summary-section .d-flex .flex-grow-1 .gap-1}
<div class="border rounded-1 px-3 d-flex align-items-center">`r shiny::icon("helmet-safety", class = "fa-solid")`</div>
::: {.summary-details}
<span class="cf-title">Durante la obra</span><br>
`r plan_data$moneda` `r comma(plan_data$duringConstruction, 0.1)` <span class="small"> (`r during_construction_percent`)</span>
:::
:::

:::
<!--------------------    Cashflow Summary     -------------------->

:::{#cashflow-summary .d-flex .p-4 .bg-light .border .rounded-1 .mb-2}

:::{.cf-summary-section .flex-grow-1 .text-center .divider-right}
<span class="cf-title small">Cuota `r plan_data$frequency`</span>

<span class="cf-content fw-bold">`r plan_data$currency` `r comma(ordinary_payment, 0.1)`</span>
:::

:::{.cf-summary-section .flex-grow-1 .text-center .divider-right}
<span class="cf-title small">Cantidad de cuotas</span>

<span class="cf-content fw-bold"> `r nrow(payments)` </span>
:::

:::{.cf-summary-section .flex-grow-1 .text-center}
<span class="cf-title small">Contra entrega</span>

<span class="cf-content fw-bold">`r plan_data$currency` `r comma(plan_data$atDelivery, 0.1)`</span> <span class="small"> (`r at_delivery_percent`)</span>
:::
:::

<!---------------------------------------------------------------->

<!-------------------- table ------------------------->

```{r render_payment_table}
n_columns <- ncol(payments)

payments <- plan_data$payments |>
  dplyr::rename(Id = id, Cuota = cuota, Extra = extra, Fecha = date) |> 
  replace_na(list(Cuota = "", Extra = "")) |>
  mutate(
    Id = as.character(Id),
    `%` = during_construction_percent,
    Cuota = comma(as.numeric(Cuota), 0.1),
    Fecha = ymd_hms(Fecha) |> as.Date(),
    Extra = ifelse(Extra == 0, NA_integer_, Extra)
  )
  
firma_reserva_tbl <- data.frame(
  Id = c("Reserva", "Firma"),
  Fecha = as.character(c(plan_data$reservationDate, plan_data$signatureDate)),
  Cuota = comma(c(plan_data$reservation, plan_data$signature), 0.1)
) |>
  mutate(Fecha = ymd_hms(Fecha) |> as.Date())

contra_entrega_tbl <- data.frame(
  Id = "Contra entrega",
  Fecha = ymd_hms(plan_data$deliveryDate) |> as.Date(),
  Cuota = comma(plan_data$atDelivery, 0.1)
)

if ("Extra" %in% names(payments)) {
  payments <- mutate(
    payments, 
    Extra = comma(as.numeric(Extra), 0.1),
    Extra = ifelse(is.na(Extra), "", Extra)
  )

  firma_reserva_tbl <- firma_reserva_tbl |>
    mutate(Extra = "")

  contra_entrega_tbl <- contra_entrega_tbl |>
    mutate(Extra = "")
}


firma_reserva_tbl <- firma_reserva_tbl |>
  mutate(`%` = glue::glue(" {reservation_signature_percent}"))

contra_entrega_tbl <- contra_entrega_tbl |>
  mutate(`%` = paste(at_delivery_percent, " "))

report_table <- firma_reserva_tbl |>
  bind_rows(payments) |>
  bind_rows(contra_entrega_tbl)

# All columns to the left and last column to the center
alignments <- rep("l", n_columns)
alignments <- c(alignments, "c")

# Make the last column bold
report_table[[ncol(report_table)]] <- kableExtra::cell_spec(
  report_table[[ncol(report_table)]], 
  bold = TRUE,
  align = "center"
)

report_table |>
  rename_with(.fn = \(name) glue("{name} ({plan_data$currency})"), .cols = matches("Cuota|Extra")) |>
  kbl(align = alignments, escape = FALSE) |> 
  kable_material() |>
  row_spec(1:2, background = "#FFFBEB") |>
  row_spec(nrow(report_table), background = "#ECFDF5") |>
  column_spec(
    column = n_columns + 1,  
    border_left = "1px solid #eeeeee", 
    width = "10px",
    bold = TRUE
   ) |>
  collapse_rows(columns = n_columns + 1, valign = "middle") |>
  kable_styling("condensed")
```
